臺灣高等法院臺南分院刑事判決　　　　 95年度上易字第656號
上　訴　人
即　被　告　甲○○
　　　　　　　　　　現於臺灣嘉義監獄鹿草分監執行中
上列上訴人因竊盜案件，不服臺灣嘉義地方法院95年度易字第
499號中華民國95年10月27日第一審判決（起訴案號：臺灣嘉義
地方法院檢察署95年度偵字第5843號），提起上訴，本院判決如
下：
    主  文
上訴駁回。
    事  實
一、甲○○於民國（下同）八十年間犯竊盜罪，經嘉義地方法院
    判處有期徒刑十月確定；於八十九年間又犯竊盜罪，經嘉義
    地方法院判處有期徒刑十月確定；於九十一年間再因犯竊盜
    罪，經嘉義地方法院判處有期徒刑一年二月確定；於九十二
    年間復因犯竊盜罪，經台南地方法院判處有期徒刑三月確定
    （於九十四年二月十五日縮短刑期期滿執行完畢）；於九十
    五年間再犯竊盜罪，經嘉義地方法院判處有期徒刑十月確定
    ，顯係有竊盜犯罪習慣之人。
二、甲○○仍不思悔改，復意圖為自己不法所有，於九十五年八
    月六日凌晨一時許，持客觀上可供兇器使用之水果刀及虎口
    鉗各一支，侵入嘉義市○區○○街二０八號無人居住之「日
    新官邸別墅」工地內，以虎口鉗剪斷電線之方式，竊取工地
    內之電線約四公尺。得手後，以機車載運至嘉義市○區○○
    街一六八號「大業市場」三樓空屋內，以水果刀剝去電線外
    包塑膠皮，欲變賣銅線予資源回收商圖利。嗣於九十五年八
    月十日十七時四十分許，經警巡邏時發覺可疑，始查獲上情
    ，並尋回失竊的電線，及扣得行竊之工具水果刀及虎口鉗各
    一支等物。
三、案經嘉義市警察局第一分局報請台灣嘉義地方法院檢察署檢
    察官偵查起訴。
    理  由
一、訊之被告甲○○於起訴之犯罪事實均坦承不諱，並當庭表示
    認罪，而經本院裁定以簡式審判程序加以審理，則依據刑事
    訴訟法第二百七十三條之二、同法第一百五十九條第二項之
    規定，不適用傳聞法則有關限制證據能力之相關規定，合先
    敘明。
二、證據：
（一）被告甲○○於警詢、偵查、原審及本院審理時之自白。
（二）被害人乙○○於警詢指訴其工地內電纜線被竊之情。
（三）扣押筆錄、扣押物品目錄、物品收據、被害人出具之領據
      各一份。
（四）現場相片四張。
三、核被告所為，係犯刑法第三百二十一條第一項第三款之加重
    竊盜罪。被告於九十二年間曾因竊盜案件，經台南地方法院
    以九十二年度南簡字第二五九號判處有期徒刑三月確定，於
    九十四年二月十五日縮短刑期期滿執行完畢（有高等法院被
    告前案紀錄表可按），五年內再故意犯本件有期徒刑以上之
    竊盜罪，為累犯，應依刑法第四十七條第一項之規定加重其
    刑。末查，被告有如事實一所述之竊盜犯行，於前案執行完
    畢後，於九十五年四月二十九日再犯加重竊盜罪，經嘉義地
    方法院甫於九十五年五月二十二日判處有期徒刑十月確定，
    尚未執行前，竟仍繼續偷竊他人財物，顯見其有竊盜之犯罪
    習慣，應依竊盜犯贓物犯保安處分條例第三條第一項規定，
    諭令其於刑之執行前另入勞動場所強制工作。
四、原審以被告對犯罪事實為有罪陳述，經合議庭裁定以簡式審
    判程序審理，認罪證明確，因予適用刑法第三百二十一條第
    一項第三款、第四十七條第一項、第三十八條第一項第二款
    ，並審酌被告有竊盜罪之前科，犯後坦承犯行，並斟酌被告
    之生活狀況、智識程度、犯後態度等一切情狀，量處有期徒
    刑一年，及認被告有竊盜之犯罪習慣，依竊盜犯贓物犯保安
    處分條例第三條第一項規定，諭令其於刑之執行前令入勞動
    場所強制工作三年。復認扣案之水果刀及虎口鉗各一支，為
    被告所有且係供其犯罪所用之物，業據其陳明在卷，應依刑
    法第三十八條第一項第二款之規定宣告沒收。本院經核原判
    決認事用法，並無不合，被告上訴意旨，空言指摘原判決量
    刑過重，為無理由，自應予駁回。
據上論結，應依刑事訴訟法第三百六十八條、第二百七十三條之
一第一項，判決如主文。
本案經檢察官蘇南桓到庭執行職務。
中　　華　　民　　國　　96　　年　　1　　月　　31　　日
                  刑事第二庭    審判長法　官  葉居正
                                      法　官  吳森豐
                                      法　官  吳勇輝
以上正本證明與原本無異。
不得上訴。
　　　　　　　　　　　　　　　　　　　書記官  李良倩
中　　華　　民　　國　　96　　年　　1　　月　　31　　日
附錄：本判決論罪科
中華民國刑法第321條
（加重竊盜罪）
犯竊盜罪而有左列情形之一者，處 6 月以上、 5 年以下有期徒
刑：
一  於夜間侵入住宅或有人居住之建築物、船艦或隱匿其內而犯
之者。
二  毀越門扇、牆垣或其他安全設備而犯之者。
三  攜帶兇器而犯之者。
四  結夥三人以上而犯之者。
五  乘火災、水災或其他災害之際而犯之者。
六  在車站或埠頭而犯之者。
前項之未遂犯罰之。
